【裁判字號】    99,上易,1357
【裁判日期】    990623
【裁判案由】    竊盜
【裁判全文】
臺灣高等法院刑事判決                99年度上易字第1357號
上  訴  人
即  被  告  甲○○
上列上訴人因竊盜案件，不服臺灣桃園地方法院98年度審易字第
486號，中華民國99年5月14日第一審判決（起訴案號：臺灣桃園
地方法院檢察署99年度偵字第4370號），提起上訴，本院判決如
下：
    主  文
上訴駁回。
    理  由
一、按「依本編（協商程序）所為之科刑判決，不得上訴。但有
    第四百五十五條之四第一項第一款、第二款、第四款、第六
    款、第七款所定情形之一，或協商判決違反同條第二項之規
    定者，不在此限。」刑事訴訟法第四百五十五條之十第一項
    定有明文。次按「協商判決之上訴，除本編有特別規定外，
    準用第三編第一章及第二章之規定。」「第二審法院認上訴
    有不合法律上程式或法律上不應准許，或其上訴權已喪失之
    情形者，應以判決駁回之。」此觀刑事訴訟法第 455條之11
    第1項、第367條前段至明。準此，協商程序所為之科刑判決
    ，除有刑事訴訟法第455條之4第1項第1款：於法院協商訊問
    程序終結前，被告撤銷協商合意或檢察官撤回協商聲請者；
    第2款：被告協商之意思非出於自由意志者；第4款：被告所
    犯之罪非第455條之2第1項所定得以協商判決者；第6款：被
    告有其他較重之裁判上一罪之犯罪事實者；第7款：法院認
    應諭知免刑或免訴、不受理者情形之一，及違反同條第2項
    「法院應於協商合意範圍內為判決；法院為協商判決所科之
    刑，以宣告緩刑或二年以下有期徒刑、拘役或罰金為限」之
    規定者外，不得上訴。
二、上訴意旨略以：判決理由所提之兇器不合，且本件案發時、
    地為開放式停車場，與判決理由所提係侵入住宅犯之不同，
    爰請求重新理云云。
三、經查：本件上訴人即被告甲○○所犯竊盜罪，於民國99年4
    月29日原審法院行準備程序時坦承不諱（見原審卷第25頁背
    面），檢察官乃於同日聲請原審法院同意於審判外進行協商
    程序，同日檢察官與被告達成合意，被告並表示同意檢察官
    之求刑刑度：加重竊盜罪，願受有期徒刑6月，如易科罰金
    以新台幣1千元折算1日。復陳稱其係出於自由意志達成協商
    合意屬實（見原審卷第26頁）。原審法院並依法當庭告知被
    告認罪之罪名，及「一、如適用協商程序判決，上訴人喪失
    受法院依通常程序公開審判、保持緘默、與證人對質或詰問
    證人之權利。二、法院如依協商程序合意而為判決時，除有
    刑事訴訟法第455條之4第1項第1款、第2款、第4款、第6款
    、第7款所定情形之一者，或協商判決違反同條第2項之規定
    得為上訴理由之情形外，不得上訴」等旨，並經被告於筆錄
    內簽名確認無訛。是原審法院依協商合意範圍內，判處被告
    如原判決主文所示之罪刑，核無違誤。被告前揭上訴理由，
    核與刑事訴訟法第455條之10第1項但書之要件不符。本件原
    審協商判決既無刑事訴訟法第455條之10第1項但書所定之情
    形之一，揆諸首揭說明，自屬不得上訴。則被告提起上訴，
    為法律上不應准許，應予駁回，並不經言詞辯論為之。
據上論斷，應依刑事訴訟法第 455條之11第1項、第367條前段、
第372條，判決如主文。
中    華    民    國    99    年    6     月    23    日
                  刑事第七庭審判長法  官  宋明蒼
                                  法  官  楊智勝
                                  法  官  趙功恒
以上正本證明與原本無異。
不得上訴。
                                  書記官  潘文賢
中    華    民    國    99    年    6     月    23    日

司法院資訊處製作；財團法人民間司法改革基金會備份。
